【裁判字號】    97,上,192
【裁判日期】    981006
【裁判案由】    返還保管款
【裁判全文】
臺灣高等法院民事判決                   97年度上字第192號
上  訴  人  甲○○
訴訟代理人  鄭潤祥律師
被上訴人    乙○○
訴訟代理人  汪團森律師
上列當事人間請求返還保管款事件，上訴人對於中華民國96年12
月31日臺灣板橋地方法院95年度訴字第1586號第一審判決，對本
訴及反訴均提起上訴，本院於98年9月15日言詞辯論終結，判決
如下：
    主  文
原判決除確定部分外，關於(一)本訴部分，駁回上訴人後開之請求
，及假執行之宣告。(二)反訴部分，命上訴人給付逾新台幣玖拾捌
萬伍仟肆佰捌拾肆元本息部分，及該部分假執行之宣告，暨訴訟
費用之裁判均廢棄。
上開廢棄部分，(一)本訴部分，被上訴人應再給付上訴人新台幣肆
拾玖萬肆仟玖佰陸拾元，及自民國95年6月10日起至清償日止，
按年息5％計算之利息。(二)反訴部分，被上訴人在第一審之訴及
假執行之聲請均駁回。
上訴人其餘之上訴駁回。
第一、二審訴訟費用（除確定部分外），本訴部分由被上訴人負
擔百分之二十，餘由上訴人負擔；反訴部分由被上訴人負擔百分
之四十四，餘由上訴人負擔。
    事實及理由
一、按於第二審為訴之變更或追加，非經他造同意不得為之，但
    請求之基礎事實同一者、擴張或減縮應受判決事項之聲明者
    ，不在此限，民事訴訟法第446條第1項、第255條第1項第2
    款、第3款定有明文。
  (一)上訴人甲○○（下稱甲○○）本訴部分之上訴聲明原請求被
    上訴人乙○○（下稱乙○○）再給付新台幣（下同）2,520,
    000元本息，嗣98年2月4日擴張為再給付2,909,272元本息（
    見本院卷(一)350頁），於98年2月10日減縮為再給付2,520,00
    0元本息（見本院卷(一)369頁），於98年9月15日減縮為再給
    付2,510,000元本息（見本院卷(二)53頁），核屬擴張及減縮
    應受判決事項之聲明，毋庸對造同意，自應准許。
  (二)甲○○原依信託契約之法律關係，認乙○○所保管之信託款
    ，扣除公用花費後，由三兄弟均分，而請求乙○○返還自己
    部分三分之一款項，嗣本院審理時，追加請求返還其弟即訴
    外人林欽瑞之三分之一款項，林欽瑞亦同意委由甲○○請求
    （見本院卷(一)297頁反面、369頁反面），核其請求之原因事
    實均係公款信託予乙○○之事實，其基礎事實同一，毋庸對
    造同意，亦予准許。
二、本訴部分：
  (一)甲○○起訴主張：伊與乙○○、林欽瑞三人為兄弟關係，82
    年間共有人出賣台北縣中和市○○○段34之2地號土地，扣
    除土地增值稅後，其三兄弟可得2,332,477元（下稱系爭土
    地款），伊等自法院提存所領取系爭土地款後，即交由乙○
    ○保管，該筆款項自82年5月1日至93年12月13日止生孳息34
    5,780元、69,300元、215,160元、190,710元、210,270元、
    179,300元、159,740元、159,740元、53,790元、32,600元
    、50,530元、54,279元。另84年12月13日將公款1,500,000
    元、90年2月22日將公款1,100,000元亦交由乙○○保管，計
    6,653,676元（日期、金額及明細均詳如附表一編號C1、C5
    至C16、B1、B2所示），三人各有三分之一權利，其中林欽
    瑞部分亦委託伊處理，扣除公用花費後，乙○○應返還上開
    保管款之三分之二，詎伊多次催告終止信託契約，乙○○仍
    未返還，爰依信託契約之法律關係，求為命乙○○應給付伊
    2,705,609元及自94年12月14日起至清償日止，按年息5％計
    算利息，並願供擔保請准宣告假執行之判決【就原審駁回甲
    ○○9,247元（2,705,609－186,362－2,510,000＝9,247）
    本息及2,696,362元（186,362＋2,510,000＝2,696,362）自
    94年12月14日起至95年6月9日止之利息請求部分，甲○○未
    上訴，另原審判命乙○○給付186,362本息部分，乙○○未
    上訴，均已確定）。
  (二)乙○○則以：伊僅有保管1,500,000元及1,100,000元，惟公
    用花費已支出達2,080,915元（詳如附表一編號B3至B19所示
    ），僅餘59,085元（見本院卷(二)53頁反面之筆錄）等語置辯
    ，求為命駁回甲○○之訴及假執行之聲請，如受不利判決願
    供擔保請准宣告免假執行。
三、反訴部分：
  (一)乙○○起訴主張：門牌號碼台北縣中和市○○路327巷70號4
    樓房屋（下稱系爭70號4樓房屋），為三兄弟共有，甲○○
    以4,000,000元出售，伊可分得1,333,333元由甲○○保管。
    另92年2、3 月間甲○○透過林欽瑞轉給公款對帳單1紙，甲
    ○○同意補貼乙○○90年至92年2月之公款利息28,800元、
    貼補差額400,000元（如附表二編號D1至D3所示）。又甲○
    ○於82年間保管系爭土地款、86年1月15日保管77,768元、8
    4年8月21日至86年7月8日止有公款利息收入117,555元（如
    附表二編號D4至D6所示），已足支應甲○○所支出之公用費
    用，爰依信託契約及不當得利之法律關係，求為命甲○○給
    付伊1,762,133元及自92年3月1日起至清償日止，按年息5％
    計算之利息，並願供擔保請准宣告假執行（原審駁回乙○○
    自92年3月1日起至95年9月20日止按年息5％計算之利息請求
    部分，因乙○○未上訴，此部分亦確定）。
  (二)甲○○則以：伊僅須給付乙○○1,333,333元，否認有保管
    其餘公款，另伊因公用而支出1,525,502元（如附表二編號A
    1至A17所示），扣除後已無餘款。求為駁回乙○○之反訴及
    假執行之聲請。
四、原審就本訴為甲○○一部勝訴、一部敗訴之判決，即判命乙
    ○○應給付甲○○186,362元及自95年6月10日起至清償日止
    ，按年息5％計算之利息，並諭知甲○○得假執行，如乙○
    ○以60,000元供擔保後得免假執行。反訴部分則為甲○○部
    分敗訴之判決，即判命甲○○應給付乙○○1,762,133元及
    自95年9月21日起至清償日止，按年息5％計算之利息，並諭
    知乙○○以590,000元供擔保後得假執行，但甲○○以1,760
    ,000元供擔保後得免假執行。
    甲○○就其敗訴部分，其中本訴部分、反訴全部聲明不服，
    其上訴聲明：(一)原判決除確定部分外廢棄。(二)上開廢棄部分
    ，1.本訴部分：乙○○應再給付甲○○2,510,000元及自95
    年6月10日起至清償日止按年息5％計算之利息，並願供擔保
    請准宣告假執行。2.反訴部分：乙○○在第一審之反訴及假
    執行之聲請均駁回。
    乙○○之答辯聲明：本訴及反訴均上訴駁回，如受不利判決
    ，願供擔保准免假執行。
五、兩造就其等與林欽瑞三人為兄弟關係，乙○○於84年12月13
    日保管公款1,500,000元、90年2月22日保管公款1,100,000
    元，三人就保管款有信託契約，保管款扣除公用花費後，對
    餘額兄弟各有三分之一權利。另系爭70號4樓房屋為三兄弟
    共有，甲○○以4,000,000元出售，乙○○可分得1,333,333
    元目前由甲○○保管中等情，均不爭執，堪信為真實。
六、本訴部分：
    甲○○請求乙○○返還保管款之三分之二，乙○○則以已支
    出公用費用等語置辯，茲析述如下：
  (一)保管款部分：
    1.乙○○自認於84年12月13日保管公款1,500,000元、於90
      年2月22日保管公款1,100,000元（如附表一編號B1、B2所
      示），業如前述，故乙○○所保管之公款計2,600,000元
      。
    2.按當事人主張有利於己之事實者，就其事實有舉證之責任
      。民事訴訟法第277條定有明文。又民事訴訟如係由原告
      主張權利者，應先由原告負舉證之責，若原告先不能舉證
      ，以證實自己主張之事實為真實，則被告就其抗辯事實即
      令不能舉證，或其所舉證據尚有疵累，亦應駁回原告之請
      求，最高法院17年上字第917號判例參照。本件甲○○主
      張三兄弟自台灣銀行領取系爭土地款後，回到其住處當場
      將現金交由乙○○保管，該筆款項自82年5月1日至93年12
      月13日止，可得孳息345,780元、69,300元、215,160元、
      190,710元、210,270元、179,300元、159,740元、159,74
      0元、53,790元、32,600元、50,530元、54,279元（如附
      表一編號C1、C5至C16所示），總計本息4,053,676元（計
      算式：2,332,477＋345,780＋69,300＋215,160＋190,710
      ＋210,270＋179,300＋159,740＋159,740＋53,790＋32,6
      00＋50,530＋54,279＝4,053,676）云云，惟乙○○否認
      之。查系爭土地款係由台灣板橋地方法院（下稱板橋地院
      ）提存所於82年5月7日准許乙○○取回777,571元、於82
      年5月3日准許甲○○取回777,453元、林欽瑞取回777,453
      元，有板橋地院82年度取字第687、701、700號領取提存
      物請求書可稽（見本院卷(一)21頁至23頁），該提存所准許
      乙○○取回之時間為82年5月7日，而准許甲○○、林欽瑞
      取回之時間為82年5月3日，二者時間不同，且既係三兄弟
      以自己名義各別向板橋地院提存所取回，受託處理之台灣
      銀行板橋分行公庫部，亦係開立受款人為三兄弟各別名義
      之支票，由三兄弟分別兌領，業據甲○○陳述在卷（見本
      院卷(一)333頁反面），則乙○○顯未代領甲○○、林欽瑞
      之款項，雖證人林欽瑞亦證稱各自領回現金後，在甲○○
      家中將款項交由乙○○保管云云（見本院卷(一)334頁），
      惟證人林欽瑞既係將自己保管款返還請求權委由甲○○於
      本件訴訟中主張權利，其利害關係顯與乙○○相反，而與
      甲○○一致，是其證言難免迴護甲○○，單憑林欽瑞之證
      言，尚難證明系爭土地款係由乙○○保管。況系爭土地款
      並非盞盞之數，甲○○及林欽瑞將領回之現金交由乙○○
      保管，卻未立據存證，亦與常情不合。再則，檢視乙○○
      之華南商業銀行積穗分行000000000000帳號、板信商業銀
      行股份有限公司埔墘分行0000-000-0000000活存帳號、中
      和郵局之定期存單交易紀錄，於82年間並無一筆2,332,47
      7元之存款紀錄，此有華南商業銀行積穗分行97年7月2日
      （97）華穗存字第201號函附交易往來明細資料、板信商
      業銀行業務部97年6月24日板信業務字第0978071113號函
      附交易往來明細資料、台灣郵政股份有限公司板橋郵局97
      年7月2日板營字第0970201237號函附定期存單交易活動詳
      情表可參（見本院卷(一)164頁至167頁、204頁至206頁、21
      0頁、225頁至257頁）。故甲○○主張系爭土地款由乙○
      ○保管云云，並無證據足資證明，又既無法證明系爭土地
      款交由乙○○保管，甲○○主張自82年5月1日至93年12月
      13日止，生有上開孳息云云，亦無足取。
    3.小結：乙○○所保管之公款計2,600,000元。
  (二)公用花費部分：
    1.乙○○抗辯支出85年1月9日土地鑑界費3,000元、86年4月
      9日土地鑑界費3,000元、90年2月14日土地增值稅434,386
      及契稅47,832元、90年2月21日代書費24,100元、90年5月
      15日房屋稅5,836元、11,740元、2,918元、90年11月20日
      地價稅14,169元、91年5月28日房屋稅2,877元（如附表一
      編號B5、B6、B8至B10、B14至B17、B19所示），計549,85
      8元，為甲○○所不爭執（見本院卷(一)95頁），可信為真
      實。
    2.乙○○抗辯85年11月27日歸還建商保證金500,000元（如
      附表一編號B3所示），雖由甲○○開立支票予該建商，惟
      係由乙○○於85年11月26日自郵局帳戶（局號246000號、
      帳號0000000）內提領500,000元後存入甲○○之彰化商業
      銀行雙和分行支票帳戶（帳號00-00000-0號）內，使該支
      票得兌現等情，有郵政存簿儲金儲金簿影本、彰化商業銀
      行雙和分行94年6月10日彰雙和字第1082號函、乙○○於8
      5年11月26日存款50萬元至甲○○上開彰化商業銀行雙和
      分行帳戶之送款簿影本為證（附板橋地院檢察署93年度他
      字第21號偵查卷92頁、板橋地院94年度易字第5號背信刑
      事卷76頁、77頁），上開事實復經本院95年度上易字第35
      8號背信刑事確定判決認定在案，業據本院調閱前揭第358
      號刑事卷宗查明屬實，故乙○○抗辯其支出500,000元，
      足可採信。
    3.乙○○再辯林欽瑞於90年2月21日以代書費名義向其領取
      40,000元（如附表一編號B11所示），業據其提出90年2月
      21日林欽瑞簽名之收據為證（見126號卷55頁），足可採
      信。另於90年3月19日繳納土地增值稅434,242元（68號1
      至4樓）、於90年3月19日繳納契稅23,916元（68號2樓）
      等情（如附表一編號B12、B13所示），業據其提出合作金
      庫雙和分行（原為積穗分行）活期儲蓄存款存摺上記載90
      年3月19日轉帳支出458,158元，經核與台北縣稅捐稽徵處
      土地增值稅、契稅之繳款書上分別記載之金額為108,561
      元、325,681元、23,916元金額（見126號卷16頁、18頁上
      方，計算式：108,561＋325,681＋23,916＝458,158），
      加總之金額相符，且上開繳款單上記載之收款分行均為合
      作金庫積穗分行、收款日期均為90年3月19日，核與乙○
      ○前揭活期儲蓄存款上之記載相符，故乙○○於90年3月1
      9日支出458,158元一節，應屬可信。
    4.乙○○再辯於90年2月12日支出整地費用30,000元（如附
      表一編號B7所示），甲○○否認之，辯稱於90年2月19日
      建商給付合建分配房屋差價及土地增值稅2,426,000元時
      已將整地費用扣除云云。查兩造、林欽瑞與建商林慶於90
      年2月12日所簽立之協議書第2條已載明：兩造、林欽瑞（
      下稱甲方）委託林慶（下稱乙方）修建房屋，甲方需支付
      乙方「整地費用參萬元正」等語，有協議書可稽（見126
      號卷67頁），足見兩造、林欽瑞三人確實有依合建契約支
      付建商林慶整地費30,000元之義務，而上開協議書亦無記
      載上開整地費已支付完畢等字樣，且甲○○所謂建商給付
      上開2,426,000元時已扣除云云，惟檢視90年2月19日兩造
      、林欽瑞所書寫之「34-7地號土地合建金額協議分配表」
      （見126號卷54頁）並無扣抵整地費30,000元之記載，故
      甲○○所言，尚難採信，足認乙○○有於90年2月12日支
      付建商林慶整地費3萬元。
    5.乙○○辯稱於90年11月20日支付系爭合建房屋70號5樓之
      地價稅2,899元（如附表一編號B18所示）云云，惟甲○○
      否認之，查乙○○並未提出支出上開費用之單據為證，此
      項抗辯，洵無足取。
    6.乙○○另辯稱於86年1月15日因欲出國旅遊，遂自其保管
      之款項中取出500,000元（如附表一編號B4所示），由三
      兄弟各分得160,000元，餘額20,000元，加上帳戶之利息
      31,333元、朋友小宋給乙○○之所得稅款26,435元，計77
      ,768元，一併存入甲○○之帳戶內（如附表二編號D5所示
      ）云云（見原審卷15頁），惟為甲○○所否認，查甲○○
      之郵局帳戶於86年1月24日固有現金存入77,768元（見126
      號卷47頁），惟僅憑存款紀錄實難以推論乙○○所言三兄
      弟各分得160,000元云云為真。況乙○○、甲○○雖於86
      年1月17日至同年月20日出境至新加坡，然林欽瑞於上開
      期間並無出境紀錄，亦有內政部警政署入出境管理局95年
      10月16日境信宋字第09510777180號函附三人入出境紀錄
      可參（見原審卷73頁、74頁），自無需出國旅費，是乙○
      ○前揭抗辯，亦無足採。
    7.小結：乙○○因公用支出之費用計1,578,016元（計算式
      ：549,858＋500,000＋40,000＋458,158＋30,000＝1,578
      ,016）。
  (三)綜上，乙○○所保管之公款計2,600,000元，扣除公用支出
    1,578,016元，餘1,021,984元，三兄弟每人可分得340,661
    元。故甲○○提起本訴，請求乙○○返還甲○○、林欽瑞可
    分得之保管款681,322元，及自95年6月10日起至清償日止，
    按年息5％計算之利息，於法有據。
    【計算式：（2,600,000－1,578,01 6）÷3＝340,661，34
      0,661×2＝681,322，元以下四捨五入  】。
七、反訴部分：
    乙○○提起反訴，請求甲○○給付1,762,133元本息，甲○
    ○則以支出公用費用應予扣除等語置辯，茲析述如下：
  (一)保管款部分：
    1.乙○○主張系爭70號4樓房屋為三兄弟共有，甲○○以4,0
      00,000元出售，其可得1,333,333元由甲○○保管中（如
      附表編號二D1所示），為甲○○所不爭執，足可採信。
    2.乙○○主張92年2、3月間甲○○透過林欽瑞轉給公款對帳
      單1紙，甲○○同意補貼乙○○90年至92年2月之公款利息
      28,800元、貼補差額400,000元（如附表二編號D2、D3所
      示）云云，無非以公款對帳單為據（見126號卷56頁），
      惟該紙對帳單係甲○○單方面計算之數字，其主觀上認已
      買受乙○○就系爭70號4樓房屋三分之一權利，應付尾款
      400,000元及補貼尾款利息28,800元，始由弟林欽瑞出示
      予乙○○，業據甲○○陳述在卷（見原審卷151頁），惟
      乙○○既否認將系爭70號4樓房屋三分之一權利出賣予甲
      ○○，亦不認同該紙對帳單上所載之各項數字，甚至告訴
      甲○○擅將系爭70號4樓房屋出售涉犯刑事背信罪責，此
      部分亦經本院95年度上易字第358號刑事判決處甲○○有
      期徒刑4月，得易科罰金確定，業如前述，其再依該紙對
      帳單所載之數字，逕請求甲○○應給付公款利息28,800元
      、貼補差額400,000元云云，洵屬無據。
    3.乙○○再主張系爭土地款係由甲○○保管，其中2,000,00
      0元由甲○○辦理定存，現金269,902元由甲○○保管，嗣
      84年7月5日付建築師設計費500,000元，於85年1月15日改
      三張各50萬元定存由三兄弟分配，嗣86年1月15日存入77,
      768元（乙○○20,000元，加利息31,333元，加朋友小宋
      之所得稅款26,435元）、84年8月21日起至86年7月8日止
      利息收入117,555元，至86年7月8日止甲○○保管之公款
      有465,225元云云（見原審卷13頁至15頁，即如附表二編
      號D4、D7、A18、D5、D6所示，乙○○原主張系爭土地款
      為2,269,902元，併予敘明），為甲○○所否認。查系爭
      土地款係由板橋地院提存所於82年5月7日准許乙○○取回
      777,571元、於82年5月3日准許甲○○取回777,453元、林
      欽瑞取回777,453元，且受託處理之台灣銀行板橋分行公
      庫部，亦係開立受款人為三兄弟各別名義之支票，由三兄
      弟分別兌領等情，業如前述，並無證據證明系爭土地款係
      交由甲○○保管，且檢視甲○○之慶豐商業銀行股份有限
      公司板橋分行000-00-000000-0-00活存帳號、板信商業銀
      行股份有限公司埔墘分行0000-000-0000000活存帳號、彰
      化商業銀行雙和分行00-00000-0號支票存款帳號、中和郵
      局之定期存單交易紀錄，於82年3月間並無一筆2,000,000
      元之定期存單（或存款）紀錄，此有慶豐銀行97年6月20
      日（97）慶銀板字第199號函附交易往來明細資料、板信
      商業銀行業務部97年6月24日板信業務字第0978071114號
      函附交易往來明細資料、彰化銀行雙和分行97年6月25日
      彰雙和字第0971299號函附交易往來明細資料、台灣郵政
      股份有限公司板橋郵局97年7月2日板營字第0970201237號
      函附定期存單交易活動詳情表可參（見本院卷(一)151頁至
      152頁、169頁至171頁、173頁、181頁至195頁、210頁至
      213頁）。雖甲○○在中和郵局於82年5月17日及82年11月
      15日各有1,000,000元、500,000元、500,000元之定期存
      單（見本院卷(一)259頁），惟並不能證明上前款項即係系
      爭土地款，故乙○○前揭主張，洵屬無據。
    4.小結：甲○○保管屬於乙○○之款項僅1,333,333元。
  (二)公用花費部分：
    1.甲○○抗辯於84年7月5日支出建築師設計費500,000元、
      91年11月支出地價稅500元、91年5月間支出房屋稅4,274
      元、91年1月3日支出電梯保養費43,000元、91年1月3日支
      出改建費用1,520元（如附表二編號D7、A8、A9、A15、A
      16所示），為乙○○所不爭執，足可採信。另92年3月間
      支出電費744元、水費1,176元、公電費1,600元（如附表
      二編號A10至A12所示）則兩造協議應扣除之金額（見本院
      卷(一)137頁），總計552,814元。
    2.甲○○再辯於91年12月1日支出土地及建物移轉登記費78,
      280元、於91年11月22日支出土地增值稅212,656元、於90
      年3月19日支出土地及建物移轉登記費36,330元、於92年3
      月支出公電費3,600元、91年3月支出電梯保養費7,500元
      、於92年1月8日支出鐵架鐵門費83,788元（如附表二編號
      A4、A5、A7、A13、A14、A17）業據其提出登記費用明細
      表、土地增值稅單、契稅繳款書、電梯保養契約書、勝興
      鐵工廠收據為證（見126號卷8頁至11頁、12頁上方、13頁
      、14頁、18頁下方），另證人甲○○亦證稱「．．A17新
      台幣83,788元是70號四樓的房屋要做鐵門及鐵架才能賣給
      別人，這筆錢是甲○○先出的錢」、「（A14新台幣7,500
      元是什麼錢？）電梯每月要保養，個人出多少都是固定的
      ，一年是新台幣24,000元，由二樓到六樓十戶分擔，十戶
      乙○○有二戶所以要分擔二戶的錢以及70號4樓的三分之
      一，另3,600元水電費也是同樣的」等語甚詳（見本院卷
      (一)138頁反面），足可採信。又據卷附之契稅繳款書3紙，
      其金額為22,392元、23,094元、23,094元（見126號卷11
      頁、12頁上方），計68,580元，此部分金額應予採信，甲
      ○○認應為92,376元（如附表二編號A6所示），逾上開金
      額部分，洵屬無據。故前揭因公用花費應為490,734元。
    3.甲○○辯稱85年11月27日歸還建商保證金500,000元（如
      附表二編號A1所示），惟此筆款項雖係由甲○○簽發支票
      予建商，然事實上卻係由乙○○提領款項存入甲○○之支
      票存款帳戶內，使該紙支票兌現，已如前述，故甲○○此
      之抗辯，不予採信。甲○○又辯稱於90年3月19日支出土
      地增值稅434,242元、契稅23,916元，雖提出土地增值稅
      繳款單、契稅繳款書為證（見126卷16頁、18頁上方），
      然上開金額係由乙○○自合作金庫雙和分行（原為積穗分
      行）活期儲蓄存款帳戶轉帳支出而繳納前揭稅款，亦如前
      述，故前揭辯解，殊非足取。
    4.小結：甲○○因公用花費之金額為1,043,548元，乙○○
      應分擔347,849元（552,814＋490,734＝1,043,548，1,04
      3,548 ÷3＝347,849）。
  (三)綜上，甲○○保管屬乙○○應分得之金額為1,333,333元，
    扣除乙○○應分擔之公用花費347,849元後，甲○○應返還9
    85,484元。故乙○○提起反訴，依信託之法律關係，請求甲
    ○○返還985,484元，及自95年9月21日起至清償日止，按年
    息5％計算之利息，於法有據（計算式：1,333,333－347,84
    9＝985,484，元以下四捨五入）。
八、從而，甲○○依信託之法律關係，本訴請求乙○○返還屬於
    甲○○、林欽瑞之保管款681,322元，及自95年6月10日起至
    清償日止，按年息5％計算之利息，及乙○○依信託之法律
    關係，反訴請求甲○○返還985,484元，及自95年9月21日起
    至清償日止，按年息5％計算之利息，應予准許，兩造逾上
    開部分之請求，均不應准許。原審判決就本訴之上開應准許
    部分，僅判命乙○○給付186,362元本息，而駁回甲○○494
    ,960元本息之請求（681,322－186,362＝494,960），就反
    訴不應准許部分，諭知甲○○應給付776,649元本息（1,762
    ,133－985,484＝776,649），於有未合，甲○○上訴意旨分
    別指摘本、反訴此部分不當，求為廢棄，為有理由，爰由本
    院改判如主文第二項所示。另原審判決就本訴之不應准許部
    分，及反訴之應准許部分，為甲○○敗訴之諭知，並無不合
    ，甲○○上訴意旨指摘本、反訴此部分不當，求為廢棄，為
    無理由，應予駁回。本件所命之給付，本、反訴之勝訴部分
    均未逾150萬元，此部分不得上訴第三審，本院判決後已告
    確定，本訴勝訴部分無庸依職權宣告假執行，另反訴勝訴部
    分乙○○聲請准供擔保為假執行宣告，亦非所許；甲○○本
    訴敗訴部分，其假執行之聲請亦失所據，上開部分假執行之
    聲請均應駁回。
九、本件事證已臻明確，兩造其餘攻擊防禦方法及立論之證據資
    料，均經本院審酌後，對判決結果不生影響，爰無庸逐一論
    述，併此敘明。
十、據上論結，本件上訴人本訴及反訴之上訴均為一部有理由，
    一部無理由，依民事訴訟法第449條第1項、第450條、第79
    條，判決如主文。
中    華    民    國    98    年    10    月     6    日
                  民事第十六庭
                      審判長法  官  王聖惠
                            法  官  邱瑞祥
                            法  官  呂淑玲
正本係照原本作成。
乙○○不得上訴。
甲○○如不服本判決，應於收受送達後20日內向本院提出上訴書
狀，其未表明上訴理由者，應於提出上訴後20日內向本院補提理
由書狀（均須按他造當事人之人數附繕本）上訴時應提出委任律
師或具有律師資格之人之委任狀；委任有律師資格者，另應附具
律師資格證書及釋明委任人與受任人有民事訴訟法第466條之1第
1項但書或第2項（詳附註）所定關係之釋明文書影本。
中    華    民    國    98    年    10    月     6    日
                              書記官  明祖全
附註：
民事訴訟法第466條之1（第1項、第2項）：
對於第二審判決上訴，上訴人應委任律師為訴訟代理人。但上訴
人或其他法定代理人具有律師資格者，不在此限。
上訴人之配偶、三親等內之血親、二親等內之姻親，或上訴人為
法人、中央或地方機關時，其所屬專任人員具有律師資格並經法
院認為適當者，亦得為第三審訴訟代理人。

司法院資訊處製作；財團法人民間司法改革基金會備份。
